臺灣高等法院民事裁定
                                      103年度家暫字第8號
聲  請  人  Ａ０１  
相  對  人  Ａ０２ 
上列聲請人因與相對人間離婚等事件（本院103年度家上字第49
號），聲請為暫時處分，本院裁定如下：
    主  文
聲請駁回。
    理  由
一、按法院就已受理之家事非訟事件，除法律別有規定外，於本
    案裁定確定前，認有必要時，得依聲請或依職權命為適當之
    暫時處分。關於得命暫時處分之類型及其方法，其辦法由司
    法院定之，家事事件法第85條第1項前段、第5項定有明文。
    而法院受理家事事件法第104條第1項第1款、第3款、第5款
    或第113條之親子非訟事件後，於本案裁定確定前，得為下
    列之暫時處分：㈠命給付未成年子女生活、教育、醫療或諮
    商輔導所需之各項必要費用。㈡命關係人交付未成年子女生
    活、教育或職業上所必需物品及證件。㈢命關係人協助完成
    未成年子女就醫或就學所必需之行為。㈣禁止關係人或特定
    人攜帶未成年子女離開特定處所或出境。㈤命給付為未成年
    人選任程序監理人之報酬。㈥禁止處分未成年子女之財產。㈦
    命父母與未成年子女相處或會面交往之方式及期間。㈧其他
    法院認為適當之暫時性舉措。法院核發前項暫時處分，應審
    酌未成年子女之最佳利益，並應儘速優先處理之，家事非訟
    事件暫時處分類型及方法辦法第7條定有明文。又暫時處分
    ，非有立即核發，不足以確保本案聲請之急迫情形者，不得
    核發。暫時處分之內容，應具體、明確、可執行且以可達成
    本案聲請之目的者為限，並不得悖離本案聲請或逾越必要之
    範圍，同辦法第4條、第5條亦有明文。衡諸暫時處分之立法
    本旨，係為因應本案裁定確定前之緊急狀況，避免本案請求
    不能或延滯實現所生之危害，是確保本案聲請之急迫性及必
    要性即為暫時處分之事由，應由聲請暫時處分之人，提出相
    當證據以釋明之。
二、聲請意旨略以：兩造間離婚等事件現繫屬於鈞院（案列103
    年度家上字第49號），而原判決（案列臺灣士林地方法院10
    2年度婚字第131號）已記載相對人自民國100年4月15日起離
    家居所不明，未曾支付兩造所育未成年子女甲○○、乙○○扶養
    費，棄子女於不顧。另依鈞院100年度重上字第66號、102年
    度重上字第212號民事判決記載，兩造為配偶，相對人保管
    第3人開揚國際有限公司與伊存摺帳戶、印章、新台幣（下
    同）數千餘萬元迄未歸還，又依原法院100年度司執字第303
    61號函同意相對人領取提存款現金400餘萬元及其利息，可
    證相對人保有大筆金錢，藏匿居所，棄兒女不顧，且持續對
    伊進行迫害訴訟。為保障兒女家庭生活之扶養費，有急迫、
    必需，爰依家事事件法第85條規定，聲請為暫時處分，命相
    對人給付自100年4月15日起至103年10月15日止共計54個月
    ，按月以25,000元計算之扶養費，合計1,350,000元等語。
三、經查，聲請人於原法院提起請求離婚等訴訟，合併請求酌定
    兩造所育未成年子女權利義務之行使或負擔由其任之，並酌
    定相對人給付未成年子女2名按月各25,000元之扶養費及自1
    00年4月16日起至102年12月15日止共32個月由其代墊之扶養
    費160萬元，經原法院判准兩造離婚，該2名未成年子女權利
    義務之行使或負擔均由其任之，就聲請人扶養費之請求則為
    部分勝訴之判決，乃兩造各自提起上訴至本院，現由本院以
    103年度家上字第49號離婚等事件審理中（下稱本案），先
    予敘明。次查，聲請人本件暫時處分之聲請，請求相對人給
    付自離家之100年4月15日起迄至103年10月15日止由其代墊
    之未成年子女扶養費，核屬家事事件法第104條第1項第1款
    之親子非訟事件，固屬得命定暫時處分之事件類型，惟依上
    開說明，應由聲請人就非有立即核發本件暫時處分，不足以
    確保本案聲請之急迫情形，提出相當證據以釋明之。然查，
    聲請人於聲請意旨所舉相關事件民事判決等事證，充其量僅
    能釋明相對人非無資力，至於其有何核發命相對人給付已代
    墊之未成年子女扶養費本案請求暫時處分之急迫性，則屬全
    然未予釋明。且參以聲請人於本案中主張相對人應按月給付
    2名未成年子女每月各25,000元扶養費之理由在於該未成年
    子女現均就讀私立○○中學，需支出註冊費、學雜費、伙食費
    、輔導費、校車費、醫藥費、游泳、英語、珠心算、街舞、
    直排輪、音樂等課程費用、牙醫治療費等多項費用，復依聲
    請人於本案所提民事抗告理由㈠狀所引相對人在臺灣士林地
    方法院檢察署99年度偵字第9317號案件所陳2名小孩○○中學
    學費每年大約50萬元以上等語，有原判決及上述民事抗告理
    由㈠狀第1頁、第2頁影本可稽（見本院卷第3、4、18頁），
    可知聲請人現仍支出2名未成年子女遠高於就讀公立學校甚
    多之私立學校學費及相關才藝課程費用，衡情實難認聲請人
    此部分之本案請求有何需予核發命相對人給付其已代墊子女
    扶養費暫時處分之急迫情形。揆諸首揭規定及說明，本件聲
    請於法尚有未合，自不應准許，應予駁回。
四、據上論結，本件聲請為無理由，爰裁定如主文。
中　　華　　民　　國　103　　年　　11　　月　　25　　日
                    家事法庭
                        審判長法  官  張競文
                              法  官  邱璿如
                              法  官  范明達
正本係照原本作成。
如不服本裁定，應於收受送達後10日內向本院提出抗告狀，並應
繳納抗告費新台幣１千元。
中　　華　　民　　國　 103　　年　　11　　月　　25　　日

                              書記官  鄭靜如